{"present": {"1 Singular": {"Affirmative": "aiseagaim", "Question": "an aiseagaim?", "Negative": "n\u00ed aiseagaim"}, "2 Singular": {"Affirmative": "aiseagann t\u00fa", "Question": "an aiseagann t\u00fa?", "Negative": "n\u00ed aiseagann t\u00fa"}, "3 Singular": {"Male": {"Affirmative": "aiseagann s\u00e9", "Question": "an aiseagann s\u00e9?", "Negative": "n\u00ed aiseagann s\u00e9"}, "Female": {"Affirmative": "aiseagann s\u00ed", "Question": "an aiseagann s\u00ed?", "Negative": "n\u00ed aiseagann s\u00ed"}}, "1 Plural": {"Compressed": {"Affirmative": "aiseagaimid", "Question": "an aiseagaimid?", "Negative": "n\u00ed aiseagaimid"}, "Extended": {"Affirmative": "aiseagann muid", "Question": "an aiseagann muid?", "Negative": "n\u00ed aiseagann muid"}}, "2 Plural": {"Affirmative": "aiseagann sibh", "Question": "an aiseagann sibh?", "Negative": "n\u00ed aiseagann sibh"}, "3 Plural": {"Affirmative": "aiseagann siad", "Question": "an aiseagann siad?", "Negative": "n\u00ed aiseagann siad"}, "Passive": {"Affirmative": "aiseagtar", "Question": "an aiseagtar?", "Negative": "n\u00ed aiseagtar"}}, "future": {"1 Singular": {"Affirmative": "aiseagfaidh m\u00e9", "Question": "an aiseagfaidh m\u00e9?", "Negative": "n\u00ed aiseagfaidh m\u00e9"}, "2 Singular": {"Affirmative": "aiseagfaidh t\u00fa", "Question": "an aiseagfaidh t\u00fa?", "Negative": "n\u00ed aiseagfaidh t\u00fa"}, "3 Singular": {"Male": {"Affirmative": "aiseagfaidh s\u00e9", "Question": "an aiseagfaidh s\u00e9?", "Negative": "n\u00ed aiseagfaidh s\u00e9"}, "Female": {"Affirmative": "aiseagfaidh s\u00ed", "Question": "an aiseagfaidh s\u00ed?", "Negative": "n\u00ed aiseagfaidh s\u00ed"}}, "1 Plural": {"Compressed": {"Affirmative": "aiseagfaimid", "Question": "an aiseagfaimid?", "Negative": "n\u00ed aiseagfaimid"}, "Extended": {"Affirmative": "aiseagfaidh muid", "Question": "an aiseagfaidh muid?", "Negative": "n\u00ed aiseagfaidh muid"}}, "2 Plural": {"Affirmative": "aiseagfaidh sibh", "Question": "an aiseagfaidh sibh?", "Negative": "n\u00ed aiseagfaidh sibh"}, "3 Plural": {"Affirmative": "aiseagfaidh siad", "Question": "an aiseagfaidh siad?", "Negative": "n\u00ed aiseagfaidh siad"}, "Passive": {"Affirmative": "aiseagfar", "Question": "an aiseagfar?", "Negative": "n\u00ed aiseagfar"}}, "past": {"1 Singular": {"Affirmative": "d'aisig m\u00e9", "Question": "ar aisig m\u00e9?", "Negative": "n\u00edor aisig m\u00e9"}, "2 Singular": {"Affirmative": "d'aisig t\u00fa", "Question": "ar aisig t\u00fa?", "Negative": "n\u00edor aisig t\u00fa"}, "3 Singular": {"Male": {"Affirmative": "d'aisig s\u00e9", "Question": "ar aisig s\u00e9?", "Negative": "n\u00edor aisig s\u00e9"}, "Female": {"Affirmative": "d'aisig s\u00ed", "Question": "ar aisig s\u00ed?", "Negative": "n\u00edor aisig s\u00ed"}}, "1 Plural": {"Compressed": {"Affirmative": "d'aiseagamar", "Question": "ar aiseagamar?", "Negative": "n\u00edor aiseagamar"}, "Extended": {"Affirmative": "d'aisig muid", "Question": "ar aisig muid?", "Negative": "n\u00edor aisig muid"}}, "2 Plural": {"Affirmative": "d'aisig sibh", "Question": "ar aisig sibh?", "Negative": "n\u00edor aisig sibh"}, "3 Plural": {"Compressed": {"Affirmative": "d'aisig siad", "Question": "ar aisig siad?", "Negative": "n\u00edor aisig siad"}, "Extended": {"Affirmative": "d'aiseagadar", "Question": "ar aiseagadar?", "Negative": "n\u00edor aiseagadar"}}, "Passive": {"Affirmative": "aiseagadh", "Question": "ar aiseagadh?", "Negative": "n\u00edor aiseagadh"}}, "condi": {"1 Singular": {"Affirmative": "d'aiseagfainn", "Question": "an aiseagfainn?", "Negative": "n\u00ed aiseagfainn"}, "2 Singular": {"Affirmative": "d'aiseagf\u00e1", "Question": "an aiseagf\u00e1?", "Negative": "n\u00ed aiseagf\u00e1"}, "3 Singular": {"Male": {"Affirmative": "d'aiseagfadh s\u00e9", "Question": "an aiseagfadh s\u00e9?", "Negative": "n\u00ed aiseagfadh s\u00e9"}, "Female": {"Affirmative": "d'aiseagfadh s\u00ed", "Question": "an aiseagfadh s\u00ed?", "Negative": "n\u00ed aiseagfadh s\u00ed"}}, "1 Plural": {"Compressed": {"Affirmative": "d'aiseagfaimis", "Question": "an aiseagfaimis?", "Negative": "n\u00ed aiseagfaimis"}, "Extended": {"Affirmative": "d'aiseagfadh muid", "Question": "an aiseagfadh muid?", "Negative": "n\u00ed aiseagfadh muid"}}, "2 Plural": {"Affirmative": "d'aiseagfadh sibh", "Question": "an aiseagfadh sibh?", "Negative": "n\u00ed aiseagfadh sibh"}, "3 Plural": {"Compressed": {"Affirmative": "d'aiseagfaid\u00eds", "Question": "an aiseagfaid\u00eds?", "Negative": "n\u00ed aiseagfaid\u00eds"}, "Extended": {"Affirmative": "d'aiseagfadh siad", "Question": "an aiseagfadh siad?", "Negative": "n\u00ed aiseagfadh siad"}}, "Passive": {"Affirmative": "d'aiseagfa\u00ed", "Question": "an aiseagfa\u00ed?", "Negative": "n\u00ed aiseagfa\u00ed"}}, "imper": {"1 Singular": {"Affirmative": "aiseagaim!", "Negative": "n\u00e1 haiseagaim!"}, "2 Singular": {"Affirmative": "aisig!", "Negative": "n\u00e1 haisig!"}, "3 Singular": {"Male": {"Affirmative": "aiseagadh s\u00e9!", "Negative": "n\u00e1 haiseagadh s\u00e9!"}, "Female": {"Affirmative": "aiseagadh s\u00ed!", "Negative": "n\u00e1 haiseagadh s\u00ed!"}}, "1 Plural": {"Compressed": {"Affirmative": "aiseagaimis!", "Negative": "n\u00e1 haiseagaimis!"}, "Extended": {"Affirmative": "aiseagadh muid!", "Negative": "n\u00e1 haiseagadh muid!"}}, "2 Plural": {"Affirmative": "aiseagaig\u00ed!", "Negative": "n\u00e1 haiseagaig\u00ed!"}, "3 Plural": {"Compressed": {"Affirmative": "aiseagaid\u00eds!", "Negative": "n\u00e1 haiseagaid\u00eds!"}, "Extended": {"Affirmative": "aiseagadh siad!", "Negative": "n\u00e1 haiseagadh siad!"}}, "Passive": {"Affirmative": "aiseagtar!", "Negative": "n\u00e1 haiseagtar!"}}, "pastConti": {"1 Singular": {"Affirmative": "d'aiseagainn", "Question": "an aiseagainn?", "Negative": "n\u00ed aiseagainn"}, "2 Singular": {"Affirmative": "d'aiseagt\u00e1", "Question": "an aiseagt\u00e1?", "Negative": "n\u00ed aiseagt\u00e1"}, "3 Singular": {"Male": {"Affirmative": "d'aiseagadh s\u00e9", "Question": "an aiseagadh s\u00e9?", "Negative": "n\u00ed aiseagadh s\u00e9"}, "Female": {"Affirmative": "d'aiseagadh s\u00ed", "Question": "an aiseagadh s\u00ed?", "Negative": "n\u00ed aiseagadh s\u00ed"}}, "1 Plural": {"Compressed": {"Affirmative": "d'aiseagaimis", "Question": "an aiseagaimis?", "Negative": "n\u00ed aiseagaimis"}, "Extended": {"Affirmative": "d'aiseagadh muid", "Question": "an aiseagadh muid?", "Negative": "n\u00ed aiseagadh muid"}}, "2 Plural": {"Affirmative": "d'aiseagadh sibh", "Question": "an aiseagadh sibh?", "Negative": "n\u00ed aiseagadh sibh"}, "3 Plural": {"Compressed": {"Affirmative": "d'aiseagaid\u00eds", "Question": "an aiseagaid\u00eds?", "Negative": "n\u00ed aiseagaid\u00eds"}, "Extended": {"Affirmative": "d'aiseagadh siad", "Question": "an aiseagadh siad?", "Negative": "n\u00ed aiseagadh siad"}}, "Passive": {"Affirmative": "d'aiseagta\u00ed", "Question": "an aiseagta\u00ed?", "Negative": "n\u00ed aiseagta\u00ed"}}, "subj": {"1 Singular": {"Affirmative": "go n-aiseaga m\u00e9", "Negative": "n\u00e1r aiseaga m\u00e9"}, "2 Singular": {"Affirmative": "go n-aiseaga t\u00fa", "Negative": "n\u00e1r aiseaga t\u00fa"}, "3 Singular": {"Male": {"Affirmative": "go n-aiseaga s\u00e9", "Negative": "n\u00e1r aiseaga s\u00e9"}, "Female": {"Affirmative": "go n-aiseaga s\u00ed", "Negative": "n\u00e1r aiseaga s\u00ed"}}, "1 Plural": {"Compressed": {"Affirmative": "go n-aiseagaimid", "Negative": "n\u00e1r aiseagaimid"}, "Extended": {"Affirmative": "go n-aiseaga muid", "Negative": "n\u00e1r aiseaga muid"}}, "2 Plural": {"Affirmative": "go n-aiseaga sibh", "Negative": "n\u00e1r aiseaga sibh"}, "3 Plural": {"Affirmative": "go n-aiseaga siad", "Negative": "n\u00e1r aiseaga siad"}, "Passive": {"Affirmative": "go n-aiseagtar", "Negative": "n\u00e1r aiseagtar"}}, "verbal noun": "aiseag", "verbal adjective": "aiseagtha"}